# 销售环节的套期损益计入主营业务成本是否恰当

提问人：wx_5e0ab3296d6e 时间：2022-09-26 14:52:39
请教陈版，关于套期业务的处理！！
我们事务所做了一家公司的年报审计，该公司对其预期交易施行套期保值，通过买入期货合约，后期现货实现销售时，期货合约对冲平仓进行套期保值业务，是对预期交易的销售价格进行套期，采用现金流量套期，后面对有效的套期损益计入主营业务成本，但是现在这家公司的母公司检查了说需要我们解释一下，他们认为预期交易套保的的是销售价格，对应销售环节的套保损益应该计入收入才恰当，这个问题我们当时年报的时候也考虑过，但是考虑到企业历年来的习惯都是计入成本，且若是套期损益计入收入，增值税不好处理，而且最新的会计准则也没有明确说明销售环节的套期损益就应该计入收入，所以我们年报是就认为计入成本是恰当的没有调整。综上，请教陈版主，预期交易的套期损益计入成本是否恰当，若是可以应该怎么解释。

回答人：chenyiwei
套期损益计入成本更合理。收入的定义是“企业在日常活动中形成的、会导致所有者权益增加的、与所有者投入资本无关的经济利益的总流入”，其来源是向客户转移商品的控制权。而套期损益并非来源于与客户的交易，也不是从商品控制权的转移中获得，而是来源于金融交易，故不符合调整收入的条件。